Minutes et répertoires du notaire Ernest Marie Joseph LEGAY, 14 mai 1902 - 27 novembre 1935 (étude XXIII)
Archives nationales (France)
- Minutes d'Ernest Marie Joseph LEGAY, 15 mai 1902 - 26 novembre 1935; MC/ET/XXIII/1493 - MC/ET/XXIII/2005
  - Minutes. 1919, mars, mars 1919; MC/ET/XXIII/1657
    - Donation par Louis Bertrand Marie Adret, mécanicien, demeurant 4, rue Christophe Colomb, à sa femme., 24 mars 1919; MC/ET/XXIII/1657
    - Donation par Eugénie Félicie Sainval, femme de Louis Bertrand Marie Adret, demeurant 4, rue Christophe Colomb, à son mari., 24 mars 1919; MC/ET/XXIII/1657
  - Minutes. 1919, avril, avril 1919; MC/ET/XXIII/1658
    - Inventaire après décès de Louis Augustin Marie Jean de Houdetot, sergent au 224e régiment d'infanterie, décédé des suites de ses blessures de guerre au combat de La Neuville, "Mort pour la France" le 15 septembre 1914 et époux de Julie Clotilde Henriette Jeanne Camille Eugénie Aubusson de Soubrebost., 14 avril 1919; MC/ET/XXIII/1658
      Actes à la suite jusqu'au 27 mai 1919.
      inventaire après décès; Aubusson de Soubrebost, Julie Clotilde Henriette Jeanne Camille Eugénie; Houdetot, Louis Augustin Marie Jean de; Cormicy (Marne)
  - Minutes. 1919, mai, mai 1919; MC/ET/XXIII/1659
    - Déclaration de souscription et de versement de la société anonyme "Le Théâtre lyrique" ayant pour objet l'organisation, la préparation, la mise en scène, l'entreprise de représentations théâtrales, notamment de spectacles lyriques., 19 mai 1919; MC/ET/XXIII/1659
      Actes à la suite jusqu'au 19 juin 1919.
  - Minutes. 1919, juin, juin 1919; MC/ET/XXIII/1660
    - Donation par Léon Charles Jules Janiaud, commerçant, demeurant au Vésinet, à sa femme., 10 juin 1919; MC/ET/XXIII/1660
    - Donation par Fernande Louise Herbin, femme de Léon Charles Jules Janiaud, demeurant au Vésinet, à son mari., 10 juin 1919; MC/ET/XXIII/1660
  - Minutes. 1919, juillet, juillet 1919; MC/ET/XXIII/1661
    - Donation par Georges Adolphe Houyau, comptable, demeurant 233, rue Championnet, à sa femme., 2 juillet 1919; MC/ET/XXIII/1661
    - Donation par Rose Sidonie Colpaert, femme de Georges Adolphe Houyau, demeurant 233, rue Championnet, à son mari., 2 juillet 1919; MC/ET/XXIII/1661
    - Déclaration de souscription et de versement de la société anonyme "Compagnie d'études en Afrique" ayant pour objet la recherche, l'étude, la mise au point de toutes affaires commerciales, industrielles, minières, agricoles, financières et de transports, et l'exploitation de brevets, marques et procédés et toutes licences d'exploitation., 10 juillet 1919; MC/ET/XXIII/1661
      Actes à la suite jusqu'au 12 avril 1922.
      acte de société; commerce international
    - Déclaration de souscription et de versement de la société anonyme "Librairie Gallimard, La Nouvelle revue française, Éditions de la nouvelle revue française"., 19 juillet 1919; MC/ET/XXIII/1661
      Actes à la suite jusqu'au 26 janvier 1922.
      acte de société; édition
  - Minutes. 1919, août, août 1919; MC/ET/XXIII/1662
    - Déclaration de souscription et de versement de la société anonyme "Parfums Djémil" ayant pour objet la fabrication, l'achat, la vente de produits et articles de parfumerie, savonnerie, ou tout autre objet se rapportant aux soins de la toilette et de l'hygiène., 29 août 1919; MC/ET/XXIII/1662
      Actes à la suite jusqu'au 05 février 1923.
      acte de société; industrie chimique
  - Minutes. 1919, septembre, septembre 1919; MC/ET/XXIII/1663
  - Minutes. 1919, octobre, octobre 1919; MC/ET/XXIII/1664
    - Déclaration de souscription et de versement de la société anonyme "Société française commerciale et industrielle pour l'Amérique du Sud"., 9 octobre 1919; MC/ET/XXIII/1664
      Actes à la suite jusqu'au 8 novembre 1919.
      acte de société; production agricole; industrie
  - Minutes. 1919, novembre, novembre 1919; MC/ET/XXIII/1665
    - Déclaration de souscription et de versement de la société anonyme "Société franco-britannique de gestion d'asurances et de réassurances"., 4 novembre 1919; MC/ET/XXIII/1665
      Actes à la suite jusqu'au 29 juillet 1925.
    - Déclaration de souscription et de versement de la société anonyme "Néo-gravure" ayant pour objet l'exploitation des procédés de gravure et d'impression dits procédés en creux ou héliographiques, en une ou plusieurs couleurs (monochrome ou polychrome)., 25 novembre 1919; MC/ET/XXIII/1665
      Actes à la suite jusqu'au 4 janvier 1923.
      acte de société
  - Minutes. 1919, 1er décembre - 15 décembre, 1er décembre - 15 décembre 1919; MC/ET/XXIII/1666
  - Minutes. 1919, 16 décembre - 31 décembre, 16 décembre - 31 décembre 1919; MC/ET/XXIII/1667
  - Minutes. 1920, 1er janvier - 15 janvier, 1er janvier - 15 janvier 1920; MC/ET/XXIII/1668
    - Donation par Joseph Charles Robert Henri Aletti, hôtelier, à sa femme., 6 janvier 1920; MC/ET/XXIII/1668
    - Donation par Juliette Marguerite Georgette Scheid, femme de Joseph Charles Robert Henri Aletti, à son mari., 6 janvier 1920; MC/ET/XXIII/1668
    - Donation par Raymond Marie Joseph Roux, expert après incendie, demeurant 27, rue de Châteaudun, à sa femme., 7 janvier 1920; MC/ET/XXIII/1668
    - Donation par Berthe Suzanne Malicet, femme de Raymond Marie Joseph Roux, demeurant 27, rue de Châteaudun, à son mari., 7 janvier 1920; MC/ET/XXIII/1668
  - Minutes. 1920, 16 janvier - 31 janvier, 16 janvier - 31 janvier 1920; MC/ET/XXIII/1669
    - Déclaration de souscription et de versement de la société anonyme "Société Pax, Essences naturelles aromatiques - Parfums de synthèse - Produits de chimie organique", ayant pour objet la culture, l'achat, la vente, l'exploitation industrielle, l'importation, de plantes aromatiques, huiles essentielles ou parfums de synthèse., 27 janvier 1920; MC/ET/XXIII/1669
      Actes à la suite jusqu'au 14 septembre 1927.
      acte de société; produit chimique
  - Minutes. 1920, 1er février - 15 février, 1er février - 15 février 1920; MC/ET/XXIII/1670
    - Dépôt des statuts de la société anonyme "Société française Ratoczyn" ayant pour objet l'exploitation de terrains pétrolifères sis dans la région de Boryslaw (Galicie) et connus sous le nom de Ratoczyn., 4 février 1920; MC/ET/XXIII/1670
      Actes à la suite jusqu'au 16 juin 1921.
      acte de société; pétrole; Ukraine
  - Minutes. 1920, 16 février - 28 février, 16 février - 28 février 1920; MC/ET/XXIII/1671
  - Minutes. 1920, 1er mars - 15 mars, 1er mars - 15 mars 1920; MC/ET/XXIII/1672
  - Minutes. 1920, 16 mars - 31 mars, 16 mars - 31 mars 1920; MC/ET/XXIII/1673
    - Dépôt judiciaire du testament olographe en date du 7 mars 1915 de André Gabriel Lucas (1879-1916), demeurant 12 rue de Mazagran, "Mort pour la France", le 25 février 1916., 19 mars 1920; MC/ET/XXIII/1673
      Marié à Marguerite Lafargue
      Décédé au nord de Souain (Marne)
      testament; Mazagran (rue de); Souain-Perthes-lès-Hurlus (Marne); Marne (Champagne-Ardenne, département); guerre 1914-1918; Lucas, André Gabriel; Lafargue, Marguerite
  - Minutes. 1920, 1er avril - 15 avril, 1er avril - 15 avril 1920; MC/ET/XXIII/1674
    - Donation par Auguste Théophile Léonard Chauvet, instituteur, demeurant 78, rue Damrémont, à sa femme., 15 avril 1920; MC/ET/XXIII/1674
    - Donation par Marie Louise Rose Neulat, femme d'Auguste Théophile Léonard Chauvet, demeurant 78, rue Damrémont, à son mari., 15 avril 1920; MC/ET/XXIII/1674
  - Minutes. 1920, 16 avril - 30 avril, 16 avril - 30 avril 1920; MC/ET/XXIII/1675
  - Minutes. 1920, 1er mai - 15 mai, 1er mai - 15 mai 1920; MC/ET/XXIII/1676
    - Déclaration de souscription et de versement de la société anonyme "Centre français de médecine et de chirurgie" ayant pour objet la création, le perfectionnement et l'exploitation d'hôpitaux privés, maisons de santé, sanatoria à Paris et en France., 14 mai 1920; MC/ET/XXIII/1676
      Actes à la suite jusqu'au 22 juin 1920.
      acte de société; hôpital
  - Minutes. 1920, 16 mai - 31 mai, 16 mai - 31 mai 1920; MC/ET/XXIII/1677
  - Minutes. 1920, 1er juin - 19 juin, 1er juin - 19 juin 1920; MC/ET/XXIII/1678
  - Minutes. 1920, 20 juin - 30 juin, 20 juin - 30 juin 1920; MC/ET/XXIII/1679
    - Donation par René Joseph Basque, concierge, demeurant 5, rue Beaujon, à sa femme., 21 juin 1920; MC/ET/XXIII/1679
    - Donation par Marie Henriette Jeanne Renée Lecler, femme de René Joseph Basque, demeurant 5, rue Beaujon, à son mari., 21 juin 1920; MC/ET/XXIII/1679
    - Inventaire dans l'instance en divorce entre Lucien Germain Guitry, artiste dramatique, demeurant à Paris, avenue Elisée Reclus n°18, et Jeanne Guitry, née Portier., 28 juin 1920; MC/ET/XXIII/1679
      Actes à la suite jusqu'au 8 décembre 1921.
      inventaire; Portier, Jeanne; Elisée-Reclus (avenue); Guitry, Lucien
  - Minutes. 1920, 1er juillet - 15 juillet, 1er juillet - 15 juillet 1920; MC/ET/XXIII/1680
  - Minutes. 1920, 16 juillet - 31 juillet, 16 juillet - 31 juillet 1920; MC/ET/XXIII/1681
    - Donation par Emile William Rémon, tapissier-décorateur, demeurant 16, rue d'Artois, à sa femme., 31 juillet 1920; MC/ET/XXIII/1681
    - Donation par Madeleine Marie Denise Guéneau, femme d'Emile William Rémon, demeurant 16, rue d'Artois, à son mari., 31 juillet 1920; MC/ET/XXIII/1681
  - Minutes. 1920, août, août 1920; MC/ET/XXIII/1682
    - Donation par Isabelle Renée Mageot, femme de Maurice Holtz, demeurant 13, rue Réaumur, à son mari., 4 août 1920; MC/ET/XXIII/1682
    - Donation par Maurice Holtz, industriel, demeurant 13, rue Réaumur, à sa femme., 4 août 1920; MC/ET/XXIII/1682
  - Minutes. 1920, septembre, septembre 1920; MC/ET/XXIII/1683
  - Minutes. 1920, octobre, octobre 1920; MC/ET/XXIII/1684
  - Minutes. 1920, 1er novembre - 15 novembre, 1er novembre - 15 novembre 1920; MC/ET/XXIII/1685
    - Dépôt judiciaire du testament olographe en date du 1er ocotbre 1917, de Maurice François Gauthier (1897-1918), domicilié à Maisonneuve (Vienne), "Mort pour la France" à Herretifluch (Haute-Alsace), le 30 janvier 1918., 6 novembre 1920; MC/ET/XXIII/1685
      testament; Maisonneuve (Vienne); Vienne (Poitou-Charentes, département); guerre 1914-1918; Wattwiller (Haut-Rhin); Gauthier, Maurice François
  - Minutes. 1920, 16 novembre - 30 novembre, 16 novembre - 30 novembre 1920; MC/ET/XXIII/1686
  - Minutes. 1920, 1er décembre - 15 décembre, 1er décembre - 15 décembre 1920; MC/ET/XXIII/1687
    - Donation par Claude Jouve, employé aux tramways, demeurant à Courbevoie, à sa femme., 1er décembre 1920; MC/ET/XXIII/1687
    - Donation par Louise Florence Gorgel, épouse de Claude Jouve, demeurant à Courbevoie, à son mari., 1er décembre 1920; MC/ET/XXIII/1687
    - Donation par Paul Henri Albert Rabinel, propriétaire, demeurant à Alençon, à sa femme., 7 décembre 1920; MC/ET/XXIII/1687
    - Donation par Jeanne Camille Imbault Huart, épouse de Paul Henri Albert Rabinel, demeurant à Alençon, à son mari., 7 décembre 1920; MC/ET/XXIII/1687
  - Minutes. 1920, 16 décembre - 31 décembre, 16 décembre - 31 décembre 1920; MC/ET/XXIII/1688
    - Donation par Narcisse Egésippe Cribier, jointoyeur, demeurant 42, rue de La Jonquière, à sa femme., 18 décembre 1920; MC/ET/XXIII/1688
    - Donation par Léontine Alexandrine Nelli Brickner, femme de Narcisse Egésippe Cribier, demeurant 42, rue de La Jonquière, à son mari., 18 décembre 1920; MC/ET/XXIII/1688
    - Donation par Alphonse Florentin Regnault, marchand boucher, demeurant à Courbevoie, à sa femme., 30 décembre 1920; MC/ET/XXIII/1688
    - Donation par Adèle Julie Simon, femme d'Alphonse Florentin Regnault, demeurant à Courbevoie, à son mari., 30 décembre 1920; MC/ET/XXIII/1688
  - Minutes. 1921, 1er janvier - 15 janvier, 1er janvier - 15 janvier 1921; MC/ET/XXIII/1689
    - Donation par Robert Alfred François Buchot, demeurant 10, rue Rambuteau, à sa femme., 7 janvier 1921; MC/ET/XXIII/1689
    - Donation par Léonie Aurélie Berthélemy, épouse de Robert Alfred François Buchot, demeurant 10, rue Rambuteau, à son mari., 7 janvier 1921; MC/ET/XXIII/1689
    - Donation par Célestin Lamamy, épicier, demeurant à Puteaux, à sa femme., 13 janvier 1921; MC/ET/XXIII/1689
    - Donation par Germaine Rosalie Cousin, femme de Célestin Lamamy, demeurant à Puteaux, à son mari., 13 janvier 1921; MC/ET/XXIII/1689
  - Minutes. 1921, 16 janvier - 31 janvier, 16 janvier - 31 janvier 1921; MC/ET/XXIII/1690
    - Dépôt judiciaire du testament olographe en date du 24 août 1914 de Armand Maurice Bendy (1875-1914), en son vivant employé à l'administration des postes, demeurant à Saint-Ouen, 5 rue Saint-Vincent, "Mort pour la France" au bois du Luxembourg (Marne), le 28 octobre 1914., 18 janvier 1921; MC/ET/XXIII/1690
      testament; Saint-Ouen (Seine-Saint-Denis); Marne (Champagne-Ardenne, département); guerre 1914-1918; Cauroy-lès-Hermonville (Marne); facteur de la poste aux lettres; Bendy, Armand Maurice
  - Minutes. 1921, février, février 1921; MC/ET/XXIII/1691
  - Minutes. 1921, mars, mars 1921; MC/ET/XXIII/1692
    - Donation par Louis Jacques Marie Collin du Bocage, dit Louis Verneuil, auteur dramatique, demeurant 32, avenue Bugeaud, à Lysiane Bernhardt, sa femme., 9 mars 1921; MC/ET/XXIII/1692
    - Déclaration de souscription et de versement de la société anonyme "Société d'entreprises asiatiques" ayant pour objet l'étude, la recherche, la préparation, la négociation, la mise au point, l'exécution et l'exploitation de toutes affaires destinées à mettre en valeur les ressources des colonies et pays sous protectorat., 16 mars 1921; MC/ET/XXIII/1692
      acte de société; Indochine
    - Donation par Jean-Baptiste Cazet, chef de la régie de l'Assistance publique, demeurant 39, boulevard Victor, à sa femme., 17 mars 1921; MC/ET/XXIII/1692
    - Donation par Thérèse Julienne Germain, femme de Jean-Baptiste Cazet, demeurant 39, boulevard Victor, à son mari., 17 mars 1921; MC/ET/XXIII/1692
    - Déclaration de souscription et de versement de la "Société anonyme des scieries de la Manche" ayant pour objet l'industrie et le commerce du bois., 23 mars 1921; MC/ET/XXIII/1692
      Actes à la suite jusqu'au 15 septembre 1922
      acte de société; industrie du bois
  - Minutes. 1921, 1er avril - 20 avril, 1er avril - 20 avril 1921; MC/ET/XXIII/1693
    - Donation par Suzanne Louise Le Roy, femme de Franck Marie Edouard de Beauvais, industriel, demeurant à Saint-Quentin, à son mari., 11 avril 1921; MC/ET/XXIII/1693
  - Minutes. 1921, 21 avril - 30 avril, 21 avril - 30 avril 1921; MC/ET/XXIII/1694
  - Minutes. 1921, 1er mai - 20 mai, 1er mai - 20 mai 1921; MC/ET/XXIII/1695
  - Minutes. 1921, 21 mai - 31 mai, 21 mai - 31 mai 1921; MC/ET/XXIII/1696
  - Minutes. 1921, juin, juin 1921; MC/ET/XXIII/1697
  - Minutes. 1921, 1er juillet - 15 juillet, 1er juillet - 15 juillet 1921; MC/ET/XXIII/1698
    - Donation par Alphonse Leroux, garçon de bureau, demeurant 19, rue de Milan, à sa femme., 1er juillet 1921; MC/ET/XXIII/1698
    - Donation par Marie Antoinette Dot, femme d'Alphonse Leroux, demeurant 19, rue de Milan, à sa femme., 1er juillet 1921; MC/ET/XXIII/1698
  - Minutes. 1921, 16 juillet - 31 juillet, 16 juillet - 31 juillet 1921; MC/ET/XXIII/1699
    - Dépôt judiciaire des testaments olographes en date du 10 mai 1916 et 20 juillet 1920 de Henri Louis Rieupeyroux (1888-1921), en son vivant mécanicien, demeurant 63, rue Pascal, "Mort pour la France" à Chamalières (Puy-de-Dôme), le 17 juillet 1921., 28 juillet 1921; MC/ET/XXIII/1699
      Marié à Jeanne Marie Boucaud
      testament; Chamalières (Puy-de-Dôme); Puy-de-Dôme (Auvergne, département); Pascal (rue); guerre 1914-1918; Rieupeyroux, Henri Louis; Boucaud, Jeanne Marie; mécanicien
  - Minutes. 1921, août, août 1921; MC/ET/XXIII/1700
  - Minutes. 1921, septembre, septembre 1921; MC/ET/XXIII/1701
  - Minutes. 1921, octobre, octobre 1921; MC/ET/XXIII/1702
    - Dépôt du procès-verbal de la délibération du conseil d'administration de la "Société anonyme des anciens établissements Charles Le Borgne"., 10 octobre 1921; MC/ET/XXIII/1702
      procès-verbal; dépôt de pièces
    - Donation par Jean-Baptiste Alphonse Sauviat, demeurant à Maisons-Alfort, à sa femme., 11 octobre 1921; MC/ET/XXIII/1702
    - Donation par Georgette Léonie Favre Bully, femme de Jean-Baptiste Alphonse Sauviat, demeurant à Maisons-Alfort, à son mari., 11 octobre 1921; MC/ET/XXIII/1702
    - Dépôt judiciaire du testament olographe et d'une lettre de dernières volontés en date du 30 juillet 1914 de Lucien Emmanuel Edouard Richard (1873-1916), demeurant au 11, rue des Abbesses, capitaine au 362e régiment d'infanterie, "Mort pour la France" à Haumont (Meuse), le 22 février 1916., 28 octobre 1921; MC/ET/XXIII/1702
      testament; Abbesses (rue des); Haumont-près-Samogneux (Meuse); Meuse (Lorraine, département); guerre 1914-1918; Richard, Lucien Emmanuel Edouard
  - Minutes. 1921, novembre, novembre 1921; MC/ET/XXIII/1703
    - Donation par Emile Auguste Hollaender, ferblantier, demeurant à La Garenne-Colombes, à sa femme., 12 novembre 1921; MC/ET/XXIII/1703
    - Donation par Sophie Moehn, femme d'Emile Auguste Hollaender, demeurant à La Garenne-Colombes, à son mari., 12 novembre 1921; MC/ET/XXIII/1703
    - Dépôt judiciaire du testament olographe en date du 21 juillet 1916 de Joseph François Albert André (1886-1918), célibataire majeur, demeurant rue Trousseau, n°7, lieutenant au 28e régiment d'infanterie Coloniale, "Mort pour la France" dans l'ambulance de Louvois, le 1er juin 1918., 24 novembre 1921; MC/ET/XXIII/1703
      testament; Trousseau (rue); Louvois (Marne); menuisier; guerre 1914-1918; André, Joseph François Albert
    - Donation par Georges Alexandre Pierre Verdura, négociant, demeurant 8, impasse Guéménée, à sa femme., 29 novembre 1921; MC/ET/XXIII/1703
    - Donation par Louise Marcelle Lamiral, négociante, femme de Georges Alexandre Pierre Verdura, demeurant 8, impasse Guéménée, à son mari., 29 novembre 1921; MC/ET/XXIII/1703
  - Minutes. 1921, 1er décembre - 15 décembre, 1er décembre - 15 décembre 1921; MC/ET/XXIII/1704
    - Donation par Victorin Maxime Daguet, brigadier à la mairie du XVIIe arrondissement, demeurant 23, rue Joubert, à sa femme., 5 décembre 1921; MC/ET/XXIII/1704
    - Donation par Jeanne Brugheat, femme de Victorin Maxime Daguet, demeurant 23, rue Joubert, à son mari., 5 décembre 1921; MC/ET/XXIII/1704
  - Minutes. 1921, 16 décembre - 31 décembre, 16 décembre - 31 décembre 1921; MC/ET/XXIII/1705
  - Minutes. 1922, 1er janvier - 20 janvier, 1er janvier - 20 janvier 1922; MC/ET/XXIII/1706
    - Dépôt du procès-verbal de l'assemblée générale extraordinaire de la "Société nouvelle du Théâtre Antoine"., 4 janvier 1922; MC/ET/XXIII/1706
      Actes à la suite jusqu'au 25 novembre 1924.
  - Minutes. 1922, 21 janvier - 31 janvier, 21 janvier - 31 janvier 1922; MC/ET/XXIII/1707
    - Délibération du conseil d'administration de la société anonyme "Librairie Gallimard"., 27 janvier 1922; MC/ET/XXIII/1707
      Actes à la suite jusqu'au 4 janvier 1929.
      édition; délibération
  - Minutes. 1922, 1er février - 15 février, 1er février - 15 février 1922; MC/ET/XXIII/1708
    - Donation de Louis Paul Amédée Guillemand, industriel, demeurant à Neuilly-sur-Seine, à Marthe Louise Gabrielle Valérie Marie Bonnet., 10 février 1922; MC/ET/XXIII/1708
      Date de création de la notice: 2017 (T. Raimond)
      Guillemand, Louis Paul Amédée; Neuilly-sur-Seine (Hauts-de-Seine)
    - Donation de Marthe Louise Gabrielle Valérie Marie Bonnet à Louis Paul Amédée Guillemand,demeurant à Neuilly-sur-Seine., 10 février 1922; MC/ET/XXIII/1708
    - Déclaration de souscription et de versement de la "Société immobilière du Théâtre de la Madeleine" ayant pour objet la prise à bail d'un terrain sis à Paris, rue de Surène, n°19 et l'édification sur ce terrain d'un immeuble à usage de théâtre., 13 février 1922; MC/ET/XXIII/1708
      Actes à la suite jusqu'au 23 janvier 1925.
      acte de société; Surène (rue de)
  - Minutes. 1922, 16 février - 28 février, 16 février - 28 février 1922; MC/ET/XXIII/1709
  - Minutes. 1922, 1er mars - 15 mars, 1er mars - 15 mars 1922; MC/ET/XXIII/1710
  - Minutes. 1922, 16 mars - 31 mars, 16 mars - 31 mars 1922; MC/ET/XXIII/1711
  - Minutes. 1922, 1er avril - 15 avril, 1er avril - 15 avril 1922; MC/ET/XXIII/1712
  - Minutes. 1922, 16 avril - 30 avril, 16 avril - 30 avril 1922; MC/ET/XXIII/1713
  - Minutes. 1922, 1er mai - 15 mai, 1er mai - 15 mai 1922; MC/ET/XXIII/1714
    - Donation de Alphonse Henri Pessonneaux, mécanicien, à Léonie Henriette Vandervyneckt, demeurant à la Garenne-Colombes., 6 mai 1922; MC/ET/XXIII/1714
      Pessonneaux Alphonse Henri; La Garenne-Colombes (Hauts-de-Seine)
    - Donation de Léonie Henriette Vandervyneckt, gérante de fond à Alphonse Henri Pessonneaux., 6 mai 1922; MC/ET/XXIII/1714
      Vandervyneckt Léonie Henriette
    - Dépôt judiciaire du testament olographe en date du 7 août 1914 de Maurice Jules Delarue (1887-1914), demeurant rue de Clignancourt, n°37, "Mort pour la France" à Suippes (Marne), le 25 septembre 1914., 12 mai 1922; MC/ET/XXIII/1714
      testament; Clignancourt (rue de); Suippes (Marne); Marne (Champagne-Ardenne, département); guerre 1914-1918; commerçant; Delarue, Marice Jules
  - Minutes. 1922, 16 mai - 31 mai, 16 mai - 31 mai 1922; MC/ET/XXIII/1715
    - Donation de Auguste Etienne Marie Conard, propriétaire, à Anna Geneviève Chabredier, demeurant au 72 de la rue Lauriston., 24 mai 1922; MC/ET/XXIII/1715
      Conard Auguste Etienne Marie; Lauriston (rue)
  - Minutes. 1922, 1er juin - 15 juin, 1er juin - 15 juin 1922; MC/ET/XXIII/1716
  - Minutes. 1922, 16 juin - 30 juin, 16 juin - 30 juin 1922; MC/ET/XXIII/1717
    - Donation de Louis Bernard Cassi, peintre en bâtiment, à Estelle Dubourbier, couturière, demeurant au 96 de la rue Saint-Dominique., 23 juin 1922; MC/ET/XXIII/1717
      Cassi Louis Bernard; Saint-Dominique (rue)
    - Donation d'Estelle Dubourbier, couturière, à Louis Bernard Cassi demeurant au 96 de la rue Saint-Dominique., 23 juin 1922; MC/ET/XXIII/1717
  - Minutes. 1922, 1er juillet - 15 juillet, 1er juillet - 15 juillet 1922; MC/ET/XXIII/1718
    - Donation de Prudent Onézine Edouard Gambier, emballeur, à Elisa Désirée Antonine Croquevieille, demeurant au 59, rue Sauffroy., 10 juillet 1922; MC/ET/XXIII/1718
      Gambier Prudent Onézine Edouard; Sauffroy (rue)
    - Donation d'Elisa Désirée Antonine Croquevieille à Prudent Onézine Edouard Gambier demeurant au 59, rue Sauffroy., 10 juillet 1922; MC/ET/XXIII/1718
  - Minutes. 1922, 16 juillet - 31 juillet, 16 juillet - 31 juillet 1922; MC/ET/XXIII/1719
  - Minutes. 1922, août, août 1922; MC/ET/XXIII/1720
  - Minutes. 1922, septembre, septembre 1922; MC/ET/XXIII/1721
    - Donation d'Antoine Surleau, comptable, à Marguerite Annette Jacquier, demeurant au 5, rue Pierre Chausson., 13 septembre 1922; MC/ET/XXIII/1721
      Surleau Antoine; Pierre-Chausson (rue)
    - Donation de Marguerite Annette Jacquier à Antoine Surleau, comptable, demeurant au 5, rue Pierre Chausson., 13 septembre 1922; MC/ET/XXIII/1721
    - Donation de Claudien Pelletier, avocat à la cour d'appel de Paris, décoré de la croix de guerre, à Marguerite Simon, demeurant dans le 5e arrondissement., 19 septembre 1922; MC/ET/XXIII/1721
      Pelletier Claudien; 05e arrondissement
    - Donation de Marguerite Simon à Claudien Pelletier., 19 septembre 1922; MC/ET/XXIII/1721
    - Donation de Henri Lesme, charpentier, à Jeanne Emma Georgette Beaubras, demeurant à Vincennes au 16, rue Monmory., 26 septembre 1922; MC/ET/XXIII/1721
      Vincennes (Val-de-Marne); Lesme Henri
    - Déclaration de souscription et de versement de la société anonyme "Le Théâtre Mogador"., 30 septembre 1922; MC/ET/XXIII/1721
      Actes à la suite jusqu'au 2 décembre 1922.
  - Minutes. 1922, octobre, octobre 1922; MC/ET/XXIII/1722
    - Donation de Honoré Vignes, restaurateur, à Marie Daries, demeurant au 51, rue de Mirosmesnil., 5 octobre 1922; MC/ET/XXIII/1722
      Vignes Honoré; Miromesnil (rue de)